# 陈老师关于货物买卖

提问人：liubin988513 时间：2014-08-04 14:47:26
计入财务与费用-利息收入

回答人：chenyiwei
会计处理上赞同此观点。这不是销售合同的组成部分，更多地与货款结算相关，因此计入财务费用较为妥当。